MARCO TULIO SANCHEZ ESPINOSA

MG. INGENIERO DE SISTEMAS

Magister en Dirección e Ingeniería de sitios web, Magister en E-Learning y Redes Sociales, Ingeniero de Sistemas, apasionado por el diseño web, responsable, organizado, cumplido con alto grado de compromiso y honestidad en las labores asignadas, con más de 10 años en experiencia en docencia universitaria en las asignaturas de Diseño, manejo y administración de Bases de datos, Diseñador de sitios web, administración e implantación en plataformas de Gestión de conocimiento, docente investigador.

EXPERIENCIA PROFESIONAL

(0)

De 01/09/2010 A actualmente (Girardot, Colombia) CORPORACION UNIVERSITARIA MINUTO DE DIOS UNIMINUTO CRG

> Profesor Tiempo Completo Labores realizadas

Docente investigador del programa, líder de semillero, líder de la línea de ingeniería de software y profesor de apoyo del programa.

De 01/09/2016 A 30/11/2018 (Girardot, Cundinamarca) UNIVERSIDAD PILOTO DE COLOMBIA

Profesor catedrático

Labores realizadas

Profesor de las asignaturas de Fundamentos de informática y lógica de programación, Introducción a la programación, Aspectos prácticos de la información, Introducción a la aplicación de Bases de datos

De 01/09/2020 A 30/10/2021 (Girardot, Cundinamarca) SUPERANDO Y EDUCANDO S.A.S Coordinador de Departamento Tic

Labores realizadas

Atención y capacitación a profesores modalidad virtual, acudientes y estudiantes en plataforma Moodle.

Encargado del funcionamiento de los servidores de los calendarios A y B de la institución

De 01/06/2010 A actualmente (Girardot, Cundinamarca) SISTEMAS Y SOLUCIONES INTEGRADAS

Ingeniero de Desarrollo y Soporte Labores realizadas Soporte a clientes en adecuación y desarrollo

Diseño de interfaz de aplicativos

EDUCACIÓN

2020

Logroño, España

Master en Dirección e Ingeniería de Sitios Web

Universidad Internacional de la Rioja UNIR

2019

Logroño, España

Master en E-Learning y Redes Sociales
Universidad Internacional de la Rioja UNIR

2009 Girardot, Colombia **Ingeniero de Sistemas** *Universidad Piloto de Colombia*



CONTACTO

 \bowtie

Ing.marcotsanchez@gmail.com



321 461 4550



Girardot, Colombia



Marco.tulio.sanchez.espinosa



Linkedin.com/in/marcotuliosanchezespinosa

https://scienti.minciencias.gov.co/cvlac/vi sualizador/generarCurriculoCv.do?cod_rh= 0001475324

HABILIDADES

PHP

Oficce 365

Power BI

Adobe XD

HTML

Moodle

CSS

JavaScript

Figma

PORTAFOLIO

https://marcotsancheze.com/

IDIOMAS

Inglés

CURSOS

2022

Medellín, Colombia

2022

Bogotá, Colombia

2022

Girardot, Colombia

.

2022 Girardot, Colombia

2022

Girardot, Colombia

2022

Girardot, Colombia

2021

Miami, EEUU

2021

Miami, EEUU

2020

Bogotá, Colombia

2020

Miami, EEUU

2020

Bogotá, Colombia

2020

Bogotá, Colombia

2020 Ciudad de Guatemala Diplomado en Programación en PHP

Politécnico de Colombia

Curso Power BI – Nivel Básico Fund

Unicorporativa Minuto de Dios

Competencias en Gestión de la Información

Universidad Minuto de Dios

Competencias en Pedagogía con Tics

Universidad Minuto de Dios

Competencias en Comunicación

Universidad Minuto de Dios

Competencias en Creación de Contenidos

Universidad Minuto de Dios

Certificación en GIT

NextU

Curso intensivo en Web Front End

NextU

Construyendo soluciones de inteligência

Intelligent Training - Microsoft

Power BI - Business Intelligence

G-Talent Latam

artificial con Azure

Construyendo soluciones de Machine

Learning con Azure

Intelligent Training – Microsoft

 Microsoft Introducción a la Tecnología de Inteligencia Artificial

Intelligent Training – Microsoft

Herramientas de la Inteligencia de

Negocios

Universidad Galileo

REFERENCIAS

Carlos Jairo Sánchez Aldana

Mg. Ingeniero de Sistemas Teléfono: 310 216 9326

E-mail: carlosjairosanchez@gmail.com

Lorena Judith Echavez Baquero

Ingeniera Civil

Teléfono: 310 560 9981

E-mail: lechavez03@upc.edu.co

2020 Bogotá, Colombia 2020

Bogotá, Colombia

2020 Bogotá, Colombia

2019 Armenia, Colombia

2016 Bogotá, Colombia

2015 Bogotá, Colombia

2014 Miami, EEUU

2014 Miami, EEUU

2013 Miami, EEUU

2013 Girardot, Colombia

2011 Girardot, Colombia

2011 Neiva, Colombia

2011 Manizales, Colombia

2009 Bogotá, Colombia Microsoft Fundamentos en Azure

Intelligent Training – Microsoft

Microsoft Creación de Bots Inteligentes con Azure Bot Service

Intelligent Training – Microsoft

Certificación Internacional Big Data

Exacom I.T – CertiJoin – Oracle

Bases de Datos Generalidades y Sistemas de Gestión

SENA

Database Foundations

Oracle Academy

Marketin Online

Shaw Academy

Administración de Microsoft SQL Server

Capacity Information Technology Academy

Administración de MySQL

Capacity Information Technology Academy

Programación ebn HTML5

Capacity Information Technology Academy

Moodle 1.9

Universidad Minuto de Dios

Estrategías para la orientación de processos de formacion en ambientes virtuales de aprendizajes

SENA

Diseño de Bases de Datos SQL

SENA

Administración de Bases de Datos utilizando Microsoft Access 2000

SENA

Programación de Páginas Web com HTML y JavaScript

SENA